【裁判字號】    99,重上更(三),49
【裁判日期】    990805
【裁判案由】    違反毒品危害防制條例等
【裁判全文】
臺灣高等法院高雄分院刑事判決    99年度重上更(三)字第49號
上  訴  人  臺灣屏東地方法院檢察署檢察官
被      告  甲○○
指定辯護人  義務辯護律師張蓉成律師
被      告  乙○○
選任辯護人  郭家駿律師
上列上訴人因被告違反毒品危害防制條例等案件，不服臺灣屏東
地方法院94年度訴字第396 號中華民國95年8 月3 日第一審判決
（起訴案號：臺灣屏東地方法院檢察署92年度偵字第4909號），
提起上訴，經判決後，由最高法院第三次發回，本院判決如下：
    主  文
原判決撤銷。
甲○○明知為禁藥而寄藏，處有期徒刑捌月，減為有期徒刑肆月
。又販賣第一級毒品未遂，處有期徒刑柒年貳月，未扣案之行動
電話壹具（含門號0000000000號SIM 卡壹張）沒收，如全部或一
部不能沒收，追徵其價額。應執行有期徒刑柒年參月，未扣案之
行動電話壹具（含門號0000000000號SIM 卡壹張）沒收，如全部
或一部不能沒收，追徵其價額。
乙○○販賣第二級毒品，處有期徒刑柒年肆月；扣案甲基安非他
命拾陸包（驗前毛重參肆壹點柒公克，驗後毛重參肆壹點陸公克
）沒收銷燬，扣案之夾鏈袋壹大包及壹小包均沒收。
乙○○被訴販賣第一級毒品部分免訴。
    事  實
一、乙○○與甲○○（綽號蘋果）係同居男女朋友關係，並共同
    居住在屏東縣屏東市○○街130 巷7 號4 樓之3 。乙○○意
    圖營利，基於販賣第二級毒品甲基安非他命之犯意，先於92
    年9 月間某日以約新台幣（下同）8 、9 萬元之價格販入已
    分裝成16包之數量不詳第二級毒品甲基安非他命。再甲○○
    明知上開乙○○販入之甲基安非他命係禁藥，仍基於寄藏禁
    藥之犯意，將上開乙○○販入之甲基安非他命藏放在2 人同
    居住處。其後，乙○○除隨意在各包第二級毒品甲基安非他
    命中取部分施用外，所餘則伺機販賣。另甲○○於92年9 月
    28日上午零時37分許及同日上午1 時6 分許，因某不詳姓名
    成年女子2 次撥打甲○○使用之門號0000000000號行動電話
    表示購買第一級毒品海洛因，甲○○即意圖營利，基於販賣
    第一級毒品海洛因之犯意，與該不詳姓名成年女子約定買賣
    價格新台幣（下同）2 萬7 千元之第一級毒品海洛因，惟未
    能證明甲○○其後已交付第一級毒品海洛因予該不詳姓名成
    年女子而未遂。嗣於92年10月1 日下午4 時45分許，在乙○
    ○與甲○○上開住處，經警持搜索票依法搜索，當場扣得乙
    ○○供販賣之第二級毒品安非他命16包（驗前毛重341.7 公
    克，驗後毛重341.6 公克）、乙○○所有預備供分裝毒品販
    賣用之夾鏈袋1 小包、1 大包及如附表一所示與販賣毒品無
    關之物。
二、案經臺南縣警察局移送臺灣屏東地方法院檢察署檢察官偵查
    起訴。
    理  由
一、證據能力之說明：
    (一)高雄醫學大學附中和紀念醫院檢驗報告係經法院囑託鑑定
      所為，屬刑事訴訟法第159 條第1 項規定之傳聞證據例外
      情形，自有證據能力。
    (二)偵查犯罪機關依法定程序監聽之錄音，應認該監聽所得之
      錄音帶，始屬調查犯罪所得之證據，但依據監聽錄音結果
      予以翻譯而製作之通訊監察譯文，乃該監聽錄音內容之顯
      示，此為學理上所稱之派生證據，屬於文書證據之一種。
      又檢察官、被告甲○○、辯護人對如附表二所示通訊監察
      錄音之真實性既未爭執，且通訊譯文記載與通訊監察錄音
      內容相符，亦經原審勘驗無訛，有原審勘驗筆錄可按（見
      原審卷第111 頁），復經於審判期日提示通訊監察譯文供
      當事人辨認使其表示意見及辯論，通訊監察譯文即得作為
      證據。
二、訊據被告甲○○、乙○○均分別否認有販賣第一級毒品海洛
    因、第二級毒品甲基安非他命之犯行，被告甲○○辯稱其有
    為被告乙○○寄藏甲基安非他命，並無販賣第一級毒品海洛
    因及第二級毒品甲基安非他命等語；被告乙○○辯稱扣案第
    二級毒品甲基安非他命係施用所用，並無販賣第一級毒品海
    洛因及第二級毒品甲基安非他命等語。
三、經查：
    (一)被告乙○○於92年9 月間某日以約8 、9 萬元之價格販入
      已分裝成16包之數量不詳第二級毒品甲基安非他命後，除
      隨意在各包第二級毒品甲基安非他命中取部分施用外，尚
      餘第二級毒品安非他命16包（驗前毛重341.7 公克，驗後
      毛重341.6 公克）之事實，有第二級毒品安非他命16包（
      驗前毛重341.7 公克，驗後毛重341.6 公克）扣案可佐；
      再扣案第二級毒品甲基安非他命之成分及重量亦經高雄醫
      學大學附中和紀念醫院檢驗無訛，有檢驗報告在卷足佐（
      見原審卷第297 頁）。又被告乙○○就上情並不爭執，自
      堪以認定。
    (二)被告乙○○固辯稱扣案第二級毒品甲基安非他命係供其施
      用所用，並無販賣營利之意圖及行為等語。然參以扣案之
      第二級毒品甲基安非他命共16包（驗前毛重341.7 公克，
      驗後毛重341.6 公克），數量甚多，依一般常情，扣案第
      二級毒品甲基安非他命應市價不菲；而被告乙○○於偵查
      中陳稱其從事擺攤賣內衣褲，但生意不好，有時從事檳榔
      批發等語（見偵查卷第10頁）；被告甲○○於原審及本院
      前審審理中亦分別陳稱其身上沒有錢，亦無工作，房租均
      由被告乙○○負擔等語（見原審卷第191 頁見本院上訴卷
      第123 頁）；顯見被告2 人均無固定收入，生活、經濟應
      非甚優渥。至於被告乙○○於本院上訴審審理中雖曾陳稱
      其有採收檳榔，每月收入約20、30萬元（見本院上訴卷第
      125 頁），於本院更一審審理中則陳稱其是檳榔中盤商，
      每月收入約10餘萬元等語（見本院更二卷第99頁反面），
      但被告乙○○其後2 次改稱及與前述情形均有不同，且被
      告乙○○就其每月收入10餘萬或20－30餘萬元一節，亦未
      曾提出任何證據資料足佐，被告乙○○陳述之真實性即屬
      可疑。從而，被告2 人既無豐厚資力，被告乙○○豈有可
      能為供己施用而一次花費鉅資購買大量第二級毒品甲基安
      非他命囤積，且增加遭查獲之損失風險。另參諸被告乙○
      ○坦承施用第二級毒品甲基安非他命，且被告乙○○亦經
      法院判處罪刑確定，有原法院93年度訴字第1794號刑事判
      決可憑（見原審卷第29－31頁），然被告乙○○於本案警
      詢、偵查及原審審理中均否認扣案之第二級毒品甲基安非
      他命為其所有，倘被告乙○○確係供施用而購入扣案第二
      級毒品甲基安非他命，被告乙○○豈有於本案極力否認扣
      案第二級毒品甲基安非他命為其所有之理？被告乙○○辯
      稱扣案第二級毒品甲基安非他命係供其施用所用等語，即
      難採信。再被告乙○○已陳明其係以約8 、9 萬元之價格
      買入扣案之第一級毒品海洛因（見本院上訴卷第127 頁、
      本院更一卷第95、115 頁），而被告乙○○亦陳稱扣案第
      二級毒品甲基安非他命市價約11、12萬元（見本院更二卷
      第99頁）。依此，亦足佐被告乙○○有販賣第二級毒品甲
      基安非他命意圖。從而，被告乙○○意圖販賣而販入第二
      級毒品甲基安非他命，即堪認定。
    (三)被告甲○○寄藏禁藥之事實，有甲基安非他命16包扣案可
      佐，且被告甲○○亦坦承此部分情節，被告甲○○寄藏禁
      藥甲基安非他命之犯行，應可認定。
    (四)被告甲○○固辯稱其並無販賣第一級毒品海洛因之行為等
      語。然觀諸下述各情：
      1.被告甲○○有申請門號0000000000號行動電話使用，又
        被告甲○○於92年9 月28日上午零時37分許及同日上午
        1 時6 分許各接獲某不詳姓名成年女子2 次撥打上開電
        話，被告甲○○與該不詳姓名成年女子有如附表二所示
        通訊內容之情，有遠傳電信股份有限公司0000000000號
        行動電話基本資料、通訊監察書、通訊譯文附卷可稽（
        見警卷第65－67頁、偵查卷第210 頁），且通訊譯文記
        載與通訊監察錄音內容相符，亦經原審勘驗無訛，有原
        審勘驗筆錄可按（見原審卷第111 頁）；再被告就其與
        某不詳姓名成年女子有如附表二所示通訊內容並不爭執
        （見本院重上更三卷第79頁）。是被告與某不詳姓名成
        年女子有如附表二所示通訊內容，自堪以認定。
      2.被告甲○○固辯稱如附表二所示通訊內容並非交易毒品
        等語；然衡諸交易毒品者為避免被監聽、查緝，遂於電
        話通話中不明白表示交易毒品名稱及數量，而以所謂「
        暗語」聯絡，故不得以通話中無明確提及交易毒品之種
        類或金額，即認無聯絡交易毒品之事。況被告與某不詳
        姓名成年女子於如附表二所示通訊內容中已提及「小姐
        」、「要貨2 萬7 」等語，而一般交易毒品之人均以「
        小姐」代表第一級毒品海洛因，已經被告乙○○於本院
        前審審理中陳明（見本院更一卷第115 頁），亦屬吾人
        辦案所周知，被告甲○○與該不詳姓名成年女子約定交
        易第一級毒品海洛因，自屬明白。被告甲○○空言辯稱
        如附表二所示通訊內容並非交易毒品等語，乃無足採。
        又被告甲○○與該不詳姓名成年女子約定交易第一級毒
        品海洛因後，並無證據足佐被告甲○○已依約交付第一
        級毒品海洛因予該不詳姓名女子及收取價金，應認被告
        甲○○已著手販賣第一級毒品海洛因，惟尚未完成交付
        而販賣第一級毒品海洛因未遂。
    (五)被告乙○○、被告甲○○因否認有販賣毒品之事實，因而
      無從查得被告2 人販入毒品之真正價格及販賣毒品可獲得
      利潤之金額。然衡諸政府為杜絕毒品之氾濫，對於查緝施
      用及販賣毒品之工作，無不嚴加執行，販賣毒品罪又係重
      罪，設若無利可圖，一般人當無甘冒重刑之風險而不白交
      付取得不易之毒品之理。是被告甲○○與該不詳姓名女子
      既非關係密切，被告甲○○倘非基於營利意圖，豈有平白
      轉讓得來不易之毒品予該不詳姓名女子。再被告乙○○已
      陳明其係以約8 、9 萬元之價格買入扣案之第一級毒品海
      洛因（見本院上訴卷第127 頁、本院更一卷第95、115 頁
      ），而被告乙○○亦陳稱扣案第二級毒品甲基安非他命市
      價約11、12萬元（見本院更二卷第99頁），被告乙○○販
      入扣案第二級毒品甲基安非他命有利可圖甚明。從而，被
      告乙○○、甲○○主觀上應有營利之意圖，均可認定。
    綜上所述，被告乙○○意圖販賣利而販入第二級毒品甲基安
    非他命及被告甲○○寄藏禁藥、意圖營利而販賣第一級毒品
    海洛因未遂，事證明確，犯行均堪以認定。
四、按行為後法律有變更者，適用行為時之法律。但行為後之法
    律有利於行為人者，適用最有利於行為人之法律，刑法第2
    條第1 項定有明文。經查：
    (一)被告行為後，藥事法第83條業於95年5 月30日經修正公布
      ，並於95年7 月1 日施行，修正前藥事法第83條第1 項規
      定：「明知為偽藥或禁藥，而販賣、供應、調劑、運送、
      寄藏、牙保、轉讓或意圖販賣而陳列者，處5 年以下有期
      徒刑，得併科新臺幣10萬元以下罰金。」；修正後藥事法
      第83條第1 項規定：「明知為偽藥或禁藥，而販賣、供應
      、調劑、運送、寄藏、牙保、轉讓或意圖販賣而陳列者，
      處7 年以下有期徒刑，得併科新臺幣500 萬元以下罰金。
      」；經比較新舊法規定，以舊法較有利於被告，自應依修
      正前藥事法第83條第1 項規定論處。
    (二)被告行為後，刑法已經修正，並自95年7 月1 日施行，即
      應依上開規定比較適用，茲詳述如下：
      1.修正前刑法第64條第2 項原規定：「死刑減輕者，為無
        期徒刑，或為15年以下12年以上有期徒刑」，修正後刑
        法第64條第2 項係規定：「死刑減輕者，為無期徒刑」
        ，刑法第65條第2 項原規定：「無期徒刑減輕者，為7
        年以上有期徒刑。」，修正後刑法第65條第2 項係規定
        ：「無期徒刑減輕者，為20年以下15年以上有期徒刑。
        」。經比較新舊法結果，被告行為後之法律不利於被告
        ，自應適用被告行為時之法律。
      2.被告行為後，刑法已經修正，並自95年7 月1 日施行，
        修正前刑法第51條第5 款原規定：「宣告多數有期徒刑
        者，於各刑中之最長期以上，各刑合併之刑期以下，定
        其刑期，但不得逾二十年。」，修正後刑法第51條第5
        款規定為：「宣告多數有期徒刑者，於各刑中之最長期
        以上，各刑合併之刑期以下，定其刑期，但不得逾三十
        年。」，經比較新舊法，自以修正前即被告行為時之法
        律對被告有利。
      3.修正後刑法第25條第2 項關於一般未遂犯處罰果之規定
        ，僅係修正前刑法第26條前段所改列，非屬犯罪後法律
        有變更，自毋庸比較新舊法。
    (三)被告行為後，毒品危害防制條例於98年5 月20日修正公布
      ，98年11月20日施行，即應依上開規定比較適用，茲詳述
      如下：
      1.被告行為後，毒品危害防制條例於98年5 月20日修正公
        布，98年11月20日施行，修正前毒品危害防制條例第4
        條第1 項規定：「製造、運輸、販賣第一級毒品者，處
        死刑或無期徒刑；處無期徒刑者，得併科新臺幣一千萬
        元以下罰金。」；修正後毒品危害防制條例第4 條第2
        項規定：「製造、運輸、販賣第一級毒品者，處死刑或
        無期徒刑；處無期徒刑者，得併科新臺幣二千萬元以下
        罰金。」；經比較新舊法結果，應以被告行為時之舊法
        規定較為有利。
      2.被告行為後，毒品危害防制條例於98年5 月20日修正公
        布，98年11月20日施行，修正前毒品危害防制條例第4
        條第2 項規定：「製造、運輸、販賣第二級毒品者，處
        無期徒刑或七年以上有期徒刑，得併科新臺幣七百萬元
        以下罰金。」；修正後毒品危害防制條例第4 條第2 項
        規定：「製造、運輸、販賣第二級毒品者，處無期徒刑
        或七年以上有期徒刑，得併科新臺幣一千萬元以下罰金
        。」；經比較新舊法結果，應以被告行為時之舊法規定
        較為有利。
五、核被告甲○○所為，係犯修正前藥事法第83條第1 項寄藏禁
    藥罪及修正前毒品危害防制條例第4 條第6 項、第1 項之販
    賣第一級毒品未遂罪。核被告乙○○所為，係犯修正前毒品
    危害防制條例第4 條第2 項之販賣第二級毒品罪。檢察官就
    被告甲○○寄藏甲基安非他命及如附表二所示犯行，均起訴
    係犯毒品危害防制條例第4 條第2 項之販賣第二級毒品罪嫌
    ，固屬有誤，然檢察官起訴認被告甲○○販賣第二級毒品甲
    基安非他命與本院判決被告甲○○寄藏甲基安非他命之基本
    事實即持有甲基安非他命乃屬同一，又檢察官起訴與本院判
    決均認被告甲○○有如附表二所示販賣暗語「小姐」之毒品
    之犯罪事實，故事實並無二致，僅係檢察官誤認「小姐」為
    第二級毒品甲基安非他命，故起訴認被告甲○○係犯毒品危
    害防制條例第4 條第2 項之販賣第二級毒品罪嫌，亦應屬適
    用法條錯誤，因此，本院均得變更起訴法條逕行判決，附此
    敘明。被告甲○○著手販賣第一級毒品海洛因而未遂，應依
    刑法第25條第2 項規定減輕其刑。又被告2 人持有第二級毒
    品及被告甲○○持有第一級毒品之低度行為分別為其等販賣
    第二級毒品、寄藏禁藥、販賣第一級毒品之高度行為所吸收
    ，故不另論罪。
六、原審予被告甲○○論罪科刑，固非無見。惟查，被告甲○○
    所犯寄藏禁藥罪犯罪時間在96年4 月24日以前，是依中華民
    國九十六年罪犯減刑條例第2 條第1 項第3 款之規定，應予
    減刑，原審未及適用，仍有未合。另原審不察，就被告乙○
    ○販賣第二級毒品甲基安非他命及被告甲○○販賣第一級毒
    品海洛因部分均遽予無罪之諭知，亦有未當。檢察官上訴意
    旨，指摘原判決論處被告甲○○藏禁藥部分不當，雖為無理
    由，但指摘原判決諭知被告2 人販賣品無罪部分不當，為有
    理由，且原判決亦有上開可議之處，自應由本院將原判決撤
    銷改判。爰審酌被告2 人均明知毒品危害國民健康及社會治
    安甚鉅，竟為圖一己私利，違反法令寄藏禁藥及販賣毒品，
    惟念及被告2 人均尚未賣出毒品，未實際造成損害，亦未獲
    取利益等一切情狀，分別量處如主文所示之刑，並就被告甲
    ○○部分定其應執行刑。扣案第二級毒品甲基安非他命16包
    （驗前毛重341.7 公克，驗後毛重341.6 公克），其中第二
    級毒品甲基安非他命為毒品，而包裝毒品之包裝袋16個因殘
    留第二級毒品甲基安非他命未能完全析離，應併依毒品危害
    防制條例第18條第1 項規定沒收銷燬；扣案之夾鏈袋1 大包
    及1 小包，為被告乙○○所有，且為預備供分裝毒品所用之
    物，應依刑法第38條第1 項第2 款規定宣告沒收；未扣案之
    行動電話1 具（含門號0000000000號SIM 卡壹張）為被告甲
    ○○所有供販賣毒品聯絡所用之物，應依毒品危害防制條例
    第19條第1 項前段規定宣告沒收，如全部或一部不能沒收，
    追徵其價額。
七、公訴意旨另略以：被告乙○○（綽號扁仔）與被告甲○○（
    綽號蘋果）共同基於販賣第一級毒品海洛因之概括犯意，先
    於不詳時間，以不詳代價向不詳之人販入第一級毒品海洛因
    後，自92年9 月25日起至92年10月1 日止，以被告甲○○名
    義申租之0000000000、0000000000號行動電話作為聯絡工具
    ，與購毒者電話聯絡達成買賣合意後，在如附表三所示時間
    ，交付以夾鏈袋盛裝之第一級毒品海洛因予如附表三所示之
    購毒者，而購毒者則依毒品種類及每包不同之重量交付如附
    表三所示金額。另被告2 人在如附表三編號3 所示時間，交
    付以夾鏈袋盛裝之第二級毒品安非他命予如附表三編號3 所
    示之購毒者，而購毒者則交付如附表三編號3 所示金額。因
    認被告2 人涉犯毒品危害防制條例第4 條第1 、2 項販賣第
    一、二級毒品罪嫌惟訊據被告2 人否認有上開販賣第一、二
    級毒品犯行，均辯稱並無販賣毒品等語。經查：
    (一)證人陳炳章於警詢固陳述其因與被告乙○○已約定購買2
      千元之第一級毒品海洛因，故於92年10月1 日下午4 時55
      分許至被告乙○○住處，又其曾於92年9 月26日下午3 時
      許、92年9 月28日下午3 時許各以2 千元購買第一級毒品
      海洛因1 包等語（見警卷第33、35頁），於92年11月14日
      偵查中結證稱曾向被告乙○○買過2 、3 次第一級毒品海
      洛因等語（見偵查卷第38頁）；惟證人陳炳章於92年11月
      14日、93年2 月16日偵查中又先後結證稱：「我向乙○○
      買過2 、3 次海洛因……最後一次是案發前的一星期」、
      「我是去找乙○○，請他幫我買海洛因，那時是講要買『
      三仟元』。」、「我拿錢給乙○○，隔一、二小時以後，
      他才會拿毒品給我，沒有一手交錢一手交貨過。」等語（
      見偵查卷第38 、220頁）；於原審審理中結證改稱：「那
      天我打電話過去，是甲○○接的電話，我告訴他要過去找
      他，順便還乙○○三千元，因為我之前欠乙○○三千元，
      順便拜託甲○○向他購買海洛因……我之前沒有向甲○○
      買過毒品，這次我是拜託甲○○幫我買，我之前就有拜託
      過甲○○，如果她有買毒品時，順便幫我買，以前有拜託
      過2 次，價錢約在2 、3 千元，都是買海洛因」、「那2
      次是甲○○拿給我的……」、「警詢筆錄當時是他們叫我
      咬乙○○，我因為害怕，只好配合他們」、「我不曾向乙
      ○○買過毒品，只有拜託他買過」、「我拜託乙○○幫我
      買，他有幫我買，有2 次，都是甲○○拿給我……」、「
      警方查獲當天，我本來要拿錢還乙○○，也有打算拜託甲
      ○○買海洛因時順便幫我買……」等語（見原審卷第236
      －238 頁）。是證人陳炳章就究係向被告乙○○購買第一
      級毒品海洛因？或係委託被告乙○○代為購買第一級毒品
      海洛因？抑或僅委託被告甲○○代為購買第一級毒品海洛
      因？其次數、時間、價格為何？均前後證述不一。況證人
      陳炳章為警查獲時，身上並未攜帶現金一情，亦據證人即
      查獲員警陳志偉於原審審理中結證稱在卷（見原審卷第18
      6 頁），此與證人陳炳章前述先付錢給被告乙○○，被告
      乙○○隔1 、2 小時以後才交付毒品之交易方式不相符。
      又證人陳炳章持用之0000000000號行動電話與被告甲○○
      持用之0000000000號行動電話於92年9 月間固有通聯紀錄
      （見偵查卷第147 －193 頁），惟依通聯紀錄既無從知悉
      談話之內容，自不得據以佐證證人陳炳章有向被告乙○○
      、甲○○購買第一級毒品海洛因之情。此外，復無其他積
      極證據足佐被告2 人有販賣第一級毒品海洛因予陳炳章，
      自不得以證人陳炳章尚有瑕疵之證述，據為認定被告2 人
      有附表三編號1 所示販賣第一級毒品海洛因犯行。
    (二)門號0000000000、0000000000號行動電話固係被告甲○○
      使用，而被告甲○○使用之門號0000000000號行動電話固
      有如附表四所示通話內容，有通訊監察書及通訊監察譯文
      可佐（見警卷第65－66頁、偵查卷第202 －210 頁）。然
      被告2 人既否認有為如附表四所示通話內容，而如附表四
      所示通話之錄音帶送鑑定結果，經聲紋比對，無法研判錄
      音帶內男子聲音是否出自被告乙○○，另因內容背景雜訊
      因素，不符聲紋鑑定條件，亦無法就被告甲○○作聲紋比
      對鑑定，有法務部調查局93年8 月24日調科參字第093003
      41180 號鑑定通知書、94年10月18日調科參字第09400467
      670 號鑑定報告書附卷可稽（見偵查卷第259 頁、原審卷
      第116 頁），是被告2 人有無為如附表四所示通話內容，
      即屬可疑。況門號0000000000、0000000000號行動電話平
      日固係由被告甲○○使用，但行動電話有時遭他人使用亦
      非無可能，亦不得以門號0000000000、0000000000號行動
      電話平日由被告甲○○使用，即認被告2 人有為如附表四
      所示通話內容。此外，復無其他積極證據足佐被告2 人有
      為如附表四所示通話內容，自不得以如附表四所示通話內
      容遽認被告2 人有如附表三編號2 －4 所示販賣第一級毒
      品海洛因犯行及如附表三編號3 所示販賣第二級毒品甲基
      安非他命犯行。
    (三)再被告乙○○固經警查扣持有如附表一編號3 －5 所示物
      品，而扣案如附表一編號3 、4 所示之製模工具1 組、研
      磨機1 台均殘留有第一級毒品海洛因，固有高雄醫學大學
      附設中和紀念醫院檢驗報告在卷足憑（見原審卷第222 、
      223 頁），扣案如附表一編號5 所示第一級毒品海洛因成
      分亦經鑑定無訛，有原審法院92年度訴字第799 號刑事判
      決可參（見原審卷第93－95頁）。但被告乙○○自92年9
      月初某日起至同年10月1 日上午8 時許止，連續施用第一
      級毒品海洛因多次，已經原審法院以92年度訴字第799 號
      判處有期徒刑8 月確定，有該刑事判決及臺灣高等法院被
      告前案紀錄表附卷可查。是被告乙○○既有施用第一級毒
      品海洛因之惡習，其持有如附表一編號5 所示第一級毒品
      海洛因亦與常情無違，況扣案之如附表一編號5 所示第一
      級毒品海洛因重量僅淨重3.32公克，亦非明顯逾越一般施
      用者之合理持有範圍，即不得據扣案第一級毒品海洛因即
      認被告2 人有販賣第一級毒品海洛因犯行。再扣案之製模
      工具、研磨機固殘留有第一級毒品海洛因，然除如附表一
      編號5 所示第一級毒品海洛因3.32公克扣案外，並無其他
      第一級毒品海洛因扣案，自無從證明扣案製模工具、研磨
      機之作用，亦不得據此認被告2 人有販賣第一級毒品海洛
      因犯行。
    (四)被告乙○○固經警查扣持有第二級毒品安非他命16包（驗
      前毛重341.7 公克，驗後毛重341.6 公克）及夾鏈袋1 小
      包、1 大包，但上開扣案物品僅足以證明被告乙○○意圖
      販賣營利而販入第二級毒品甲基安非他命犯行，已如上述
      ，尚無從據以證明被告乙○○有如附表三編號3 所示販賣
      第二級毒品甲基安非他命犯行。
    此外，復無其他積極證據足佐被告2 人有為如附表三所示販
    賣第一級毒品海洛因犯行及如附表三編號3 所示販賣第二級
    毒品甲基安非他命犯行，被告2 人此部分犯罪即屬不能證明
    。惟公訴人起訴認被告甲○○如附表三所示販賣第一級毒品
    海洛因犯行及被告2 人如附表三編號3 所示販賣第二級毒品
    甲基安非他命犯行，均各與被告2 人上開有罪部分為連續犯
    裁判上一罪關係，故被告甲○○被訴如附表三所示販賣第一
    級毒品海洛因部分及被告乙○○被訴如附表三編號3 所示販
    賣第二級毒品甲基安非他命犯行部分，乃均不另為無罪諭知
    。另被告乙○○被訴如附表三所示販賣第一級毒品海洛因犯
    行既屬不能證明，而被告乙○○持有如附表一編號5 所示第
    一級毒品海洛因之低度行為已為施用第一級毒品海洛因高度
    行為所吸收，自不能再論其持有第一級毒品罪刑，亦即被告
    乙○○所持有第一級毒品海洛因犯行已為上開施用第一級毒
    品海洛因罪之判決效力所及，就被告乙○○持有第一級毒品
    海洛因部分，自應為免訴之判決。
據上論結，應依刑事訴訟法第369條第1項前段、第364條、第299
條第1 項前段、第300 條、第302 條第1 款，修正前藥事法第83
條第1 項、條正前毒品危害防制條例第4 條第6 項、第1 項、修
正前毒品危害防制條例第2 項、第18條第1 項、第19條第1 項前
段，刑法第11條、第2 條第1 項、修正前刑法第51條第5 款、第
38條第1 項第2 款，中華民國九十六年罪犯減刑條例第2 條第1
項第3 款、第7 條，判決如主文。
本案經檢察官李門騫到庭執行職務。
中    華    民    國    99    年    8     月    5     日
                  刑事第八庭    審判長法  官  洪兆隆
                                      法  官  張盛喜
                                      法  官  郭玫利
以上正本證明與原本無異。
如不服本判決應於收受本判決後10日內向本院提出上訴書狀，其
未敘述上訴理由者，並得於提起上訴後10日內向本院補提理由書
狀（均須按他造當事人之人數附繕本）「切勿逕送上級法院」。
中    華    民    國    99    年    8     月    5     日
                                      書記官  梁美姿
附錄本件判決論罪科刑法條
毒品危害防制條例第4條第1、2、6項：
製造、運輸、販賣第一級毒品者，處死刑或無期徒刑；處無期徒
刑者，得併科新臺幣 2 千萬元以下罰金。
製造、運輸、販賣第二級毒品者，處無期徒刑或7 年以上有期徒
刑，得併科新臺幣1 千萬元以下罰金。
前五項之未遂犯罰之。
修正前藥事法第83條第1 項：
明知為偽藥或禁藥，而販賣、供應、調劑、運送、寄藏、牙保、
轉讓或意圖販賣而陳列者，處5 年以下有期徒刑，得併科新臺幣
10萬元以下罰金。
附表一：
┌──┬─────────────┬───┐
│編號│    物  品  名  稱        │所有人│
├──┼─────────────┼───┤
│ 1  │安非他命吸食器1 組        │乙○○│
│    │（含過濾器1 個）          │      │
├──┼─────────────┼───┤
│ 2  │燈泡7 個                  │同  上│
├──┼─────────────┼───┤
│ 3  │製模工具1 組              │同  上│
├──┼─────────────┼───┤
│ 4  │研磨機1 台                │同  上│
├──┼─────────────┼───┤
│ 5  │海洛因2 包（淨重3.32公克  │同  上│
│    │，包裝重0.42公克）        │      │
├──┼─────────────┼───┤
│ 6  │摻有海洛因之香菸1 支      │同  上│
├──┼─────────────┼───┤
│ 7  │現金新台幣59,000元        │同  上│
├──┼─────────────┼───┤
│ 8  │BENQ牌行動電話1 具（含門  │甲○○│
│    │號0000000000號SIM 卡1 張）│      │
├──┼─────────────┼───┤
│ 9  │行動電話1 具（含門號      │同  上│
│    │0000000000號SIM 卡1 張）  │      │
├──┼─────────────┼───┤
│ 10 │現金新台幣22,000元        │同  上│
└──┴─────────────┴───┘
附表二：
┌─┬──────┬──────┬─────────────┬──────┐
│編│   時間     │聯絡電話情形│        談話內容          │  備   註   │
│號│            │            │                          │            │
├─┼──────┼──────┼─────────────┼──────┤
│1 │92年9月28日 │戊女以093649│甲○○：喂。              │偵卷第210頁 │
│  │0時37分1秒  │4807撥打丁美│戊女  ：喂，蘋果，我要順便│            │
│  │            │蓮0000000000│        拿「先生」我自己要│            │
│  │            │            │        的，還有「小姐」，│            │
│  │            │            │        我們現在要出發了。│            │
│  │            │            │甲○○：現在還沒有「先生」│            │
│  │            │            │        ，要晚一點。      │            │
│  │            │            │戊女  ：「先生」要晚一點喔│            │
│  │            │            │甲○○：嗯。              │            │
│  │            │            │戊女  ：喔，好啦，丫「小姐│            │
│  │            │            │        」，「小姐」，丫要│            │
│  │            │            │        去哪？            │            │
│  │            │            │甲○○：丫一樣的地方，要去│            │
│  │            │            │        哪。              │            │
│  │            │            │戊女  ：喔，好啦，好啦。  │            │
├─┼──────┼──────┼─────────────┼──────┤
│2 │92年9月28日 │戊女以093649│甲○○：喂。              │偵卷第210頁 │
│  │0時6分16秒  │4807撥打丁美│戊女  ：喂，蘋果，我要到了│            │
│  │            │蓮0000000000│甲○○：喔，你要貨多少？  │            │
│  │            │            │戊女  ：我要貨二萬七好不好│            │
│  │            │            │甲○○：好啦。            │            │
└─┴──────┴──────┴─────────────┴──────┘
附表三：
┌──┬───┬──────┬────┬────┬──────┬───┬───┐
│編號│購毒者│購買毒品時間│毒品種類│購買地點│聯 絡 方 式 │金  額│備  註│
├──┼───┼──────┼────┼────┼──────┼───┼───┤
│ 1  │陳炳璋│92年9月26日 │第一級毒│均在屏東│事先以091118│2 千元│第3 次│
│    │      │15時許      │品海洛因│縣屏東市│1990號電話與│2 千元│交易未│
│    │      │92年9月28日 │        │清寧街13│甲○○使用之│3 千元│完成  │
│    │      │15時許      │        │0巷7號4 │0000000000號│      │      │
│    │      │92年10月1日 │        │樓之3   │電話聯絡    │      │      │
│    │      │16時45分    │        │        │            │      │      │
├──┼───┼──────┼────┼────┼──────┼───┼───┤
│ 2  │台南丁│92年9月25日 │第一級毒│不詳    │向乙○○購買│1 錢3 │      │
│    │美蓮（│21時26分前  │品海洛因│        │（公訴人已更│萬6 千│      │
│    │公訴人│某日        │        │        │  正為甲○○│元    │      │
│    │已更正│            │        │        │  ）        │      │      │
│    │為劉旭│            │        │        │            │      │      │
│    │承）不│            │        │        │            │      │      │
│    │詳友人│            │        │        │            │      │      │
├──┼───┼──────┼────┼────┼──────┼───┼───┤
│ 3  │092589│92年9月27日 │第一級毒│屏東縣屏│事先以092589│海洛因│      │
│    │9808電│0時42分     │品海洛因│東市清寧│9808號電話與│1 錢，│      │
│    │話持用│            │及第二級│街130巷7│甲○○使用之│安非他│      │
│    │人    │            │毒品甲基│號4樓之3│0000000000號│命2 千│      │
│    │      │            │安非他命│        │電話聯絡    │5 百元│      │
├──┼───┼──────┼────┼────┼──────┼───┼───┤
│ 4  │092503│92年9月28日 │第一級毒│屏東縣屏│事先以092503│海洛因│      │
│    │3566電│0時30分     │品海洛因│東市清寧│3566號電話與│1 包  │      │
│    │話持用│            │        │街130巷7│甲○○使用之│      │      │
│    │人    │            │        │號4樓之3│0000000000號│      │      │
│    │      │            │        │        │電話聯絡    │      │      │
└──┴───┴──────┴────┴────┴──────┴───┴───┘
附表四：
┌─┬──────┬──────┬─────────────┬──────┐
│編│   時間     │聯絡電話情形│        談話內容          │  備   註   │
│號│            │            │                          │            │
├─┼──────┼──────┼─────────────┼──────┤
│1 │92年9月25日 │0000000000撥│某  男：喂。              │偵卷第203頁 │
│  │21時26分49秒│打0000000000│某  女：喂，喂，他三萬給我│            │
│  │            │            │某  男：誰ㄚ？            │            │
│  │            │            │某  女：你臺南朋友，啊，我│            │
│  │            │            │        拿一錢鹹的給他。  │            │
│  │            │            │某  男：沒。              │            │
│  │            │            │某  女：沒，那你趕快回來。│            │
├─┼──────┼──────┼─────────────┼──────┤
│2 │92年9月27日 │甲男以092589│某  女：喂。              │偵卷第208頁 │
│  │0時41分41秒 │9808撥打0917│甲  男：喂，哥仔有在家嗎？│            │
│  │            │059776      │某  女：沒有，按怎。      │            │
│  │            │            │甲  男：我要找他，我現在在│            │
│  │            │            │        樓下。            │            │
│  │            │            │某  女：他不在家，回去，他│            │
│  │            │            │        回去，他去外地啦。│            │
│  │            │            │甲  男：喔，我要跟他拿那個│            │
│  │            │            │某  女：要多少，要甜的喔，│            │
│  │            │            │        要拿多少？        │            │
│  │            │            │甲  男：拿半台。          │            │
│  │            │            │某  女：現在不夠半台。    │            │
│  │            │            │甲  男：沒，你先拿一錢給我│            │
│  │            │            │某  女：好啦。            │            │
├─┼──────┼──────┼─────────────┼──────┤
│3 │92年9月27日 │甲男以092589│某  女：喂。              │偵卷第208頁 │
│  │0時42分41秒 │9808撥打0917│甲  男：喂，我朋友講要跟你│            │
│  │            │059776      │        拿二千五。        │            │
│  │            │            │某  女：好啦。            │            │
│  │            │            │甲  男：丫你要拿下來嗎？  │            │
│  │            │            │某  女：是啦，在外面等，不│            │
│  │            │            │        要煩。            │            │
├─┼──────┼──────┼─────────────┼──────┤
│4 │92年9月27日 │乙男以092566│某  女：喂。              │偵卷第208頁 │
│  │13時17分40秒│0968撥打0917│乙  男：喂，蘋果，吉仔講要│            │
│  │            │059776      │        拿二，你現在有空嗎│            │
│  │            │            │        ？                │            │
│  │            │            │某  女：我現在在家整理當中│            │
│  │            │            │        ，你叫他過來拿好了│            │
│  │            │            │乙  男：這樣喔。          │            │
│  │            │            │某  女：嗯。              │            │
│  │            │            │乙  男：好好。            │            │
├─┼──────┼──────┼─────────────┼──────┤
│5 │92年9月28日 │丁男以092503│某A 男：喂。              │偵卷第210頁 │
│  │0時23分31秒 │3566撥打0917│丁  男：那個，三，丫順便拿│            │
│  │            │059776      │        一包葡萄糖給我，我│            │
│  │            │            │        在樓下。          │            │
│  │            │            │某A 男：你是誰？          │            │
│  │            │            │丁  男：我「阿吉」拉。    │            │
│  │            │            │某A 男：「阿吉」呢，丫你講│            │
│  │            │            │        要拿三，還要一包葡│            │
│  │            │            │        萄糖是不是。      │            │
│  │            │            │丁  男：是，是，不用了，我│            │
│  │            │            │        遇到他了          │            │
│  │            │            │某A 男：喔，好好。        │            │
├─┼──────┼──────┼─────────────┼──────┤
│6 │92年9月28日 │0000000000撥│某B 男：給他用一下，給他用│偵卷第210頁 │
│  │0時30分40秒 │打0000000000│        一下，拜託耶。    │            │
│  │            │            │某A 男：喔，好啦。        │            │
└─┴──────┴──────┴─────────────┴──────┘

司法院資訊處製作；財團法人民間司法改革基金會備份。
